【裁判字號】    88,易,1449
【裁判日期】    890131
【裁判案由】    違反毒品危害防制條例
【裁判全文】
台灣彰化地方法院刑事判決                        八十八年度易字第一四四九號
    公  訴  人  臺灣彰化地方法院檢察署檢察官
    被      告  甲○○
右列被告因違反毒品危害防制條例案件，經檢察官提起公訴（八十八年度毒偵字第三
五七號）及函送併案審理（八十九年度毒偵字第七七號），本院判決如左：
        主  文
甲○○連續施用第二級毒品，累犯，處有期徒刑柒月。
扣案之安非他命貳包（合計重約零點柒公克）沒收銷燬之，吸食器壹組、空塑膠袋貳
個均沒收。
        事  實
一、甲○○曾因違反麻醉藥品管理條例案件，經本院於民國（下同）八十三年三月八
    日判處有期徒刑五月，於八十三年八月六日確定，八十四年二月十二日執行完畢
    。又其曾於八十七年十二月二十八日因施用毒品案件，經台灣彰化地方法院檢察
    署檢察官聲請本院以八十七年度毒聲字第二四五三號裁定送觀察、勒戒後，認無
    繼續施用毒品傾向，並經台灣彰化地方法院檢察署檢察官於八十八年一月十三日
    以八十七年度偵字第一一四五四號為不起訴處分確定；復於八十八年四月十二日
    因施用毒品案件，經台灣彰化地方法院檢察署檢察官聲請本院以八十八年度毒聲
    字第二００七號裁定送觀察、勒戒後，亦認無繼續施用毒品傾向，再經台灣彰化
    地方法院檢察署檢察官於八十八年五月二十五日以八十八年度偵字第四０二０號
    為不起訴處分確定。仍不思悔改，復於五年內，甲○○又基於施用第二級毒品之
    概括犯意，分別於八十八年八月十六日及被拘獲後採尿之八十八年十二月二十一
    日（或前二、三日），在其位彰化縣彰化市○○里○○路二五三巷三十二號住處
    ，以將安非他命置於玻璃管內加熱產生白煙後再予吸食之方式，施用第二級毒品
    安非他命二次。嗣先於八十八年八月十九日四時三十五分許，在其前開住處二樓
    ，為警查獲，並扣第二級毒品安非他命一包（重約０．三公克）及其所有供施用
    安非他命用之吸食器一組、空塑膠袋二個；復於八十八年十二月二十一日五時三
    十分許，為警於彰化市○○路一六三巷口前拘獲，並扣得第二級毒品安非他命一
    包（重約０．四公克），經採尿後得悉上情。
二、案經彰化縣警察局彰化分局報請台灣彰化地方法院檢察署檢察官偵查起訴暨函送
    併案審理。
        理  由
一、訊據被告甲○○雖坦承有於八十八年八月十六日施用第二級毒品安非他命一次，
    然否認於八十八年十二月二十一日經警拘獲時有施用第二級毒品安非他命犯行云
    云。惟查被告為警拘獲時所採集之尿液經檢驗結果，係呈甲基安非他命陽性反應
    ，有彰化縣衛生局八十八年十二月二十四日煙檢字第八八三九八四號煙毒尿液檢
    驗成績書一紙在卷可資佐證。按甲基安非他命經口服投與後約百分之七十於二十
    四小時內自尿中排出，約百分之九十於九十六小時內自尿中排出，由於目前國內
    尿液中甲基安非他命之檢驗僅為鑑定其是否呈陽性反應尚未定其含量，且甲基安
    非他命成分之檢出與其投與方式、投與量、個人體質、採尿時間與檢測儀器之精
    密度等諸多因素有關，因此僅憑尿液中呈安非他命陽性反應，並無法確實推算吸
    食時間距採集時間之長短，惟依上述資料推斷，最長可能不會超過四日，有行政
    院衛生署藥物食品檢驗局八十一年二月八日（81）藥檢壹字第００一一五六號函
    一紙可參，足見被告於經警拘獲當時（或前二、三日），應有施用第二級毒品安
    非他命之犯行，此外並扣得安非他命一包（重約０．四公克）可資佐證，是被告
    所辯，純屬規避卸責之詞，委無足採；至被告坦承施用第二級毒品安非他命犯行
    部分，復有安非他命一包（重約０．三公克）、吸食器一組、空塑膠袋二個扣案
    可資佐證。又被告曾於八十七年十二月二十八日因施用毒品案件，經台灣彰化地
    方法院檢察署檢察官聲請本院以八十七年度毒聲字第二四五三號裁定送觀察、勒
    戒後，認無繼續施用毒品傾向，並經台灣彰化地方法院檢察署檢察官於八十八年
    一月十三日以八十七年度偵字第一一四五四號為不起訴處分確定；復於八十八年
    四月十二日因施用毒品案件，經台灣彰化地方法院檢察署檢察官聲請本院以八十
    八年度毒聲字第二００七號裁定送觀察、勒戒後，亦認無繼續施用毒品傾向，再
    經台灣彰化地方法院檢察署檢察官於八十八年五月二十五日以八十八年度偵字第
    四０二０號為不起訴處分確定，有台灣彰化地方法院檢察署八十七年度偵字第一
    一四五四號、八十八年度偵字第二００七號不起訴處分書各一份在卷可按，其於
    五年內再犯毒品危害防制條例第十條第二項之施用第二級毒品罪，係屬三犯毒品
    危害防制條例第十條之罪，並經台灣彰化地方法院檢察署檢察官聲請本院以八十
    八年度毒聲字第四五八０號裁定送強制戒治，亦有該裁定書在卷可稽。揆諸前揭
    說明，本件事證業已明確，被告犯行洵堪認定。
二、核被告所為，係犯毒品危害防制條例第十條第二項之罪。被告前後二次施用安非
    他命之犯行，時間緊接，構成要件相同，顯係基於概括犯意為之，為連續犯，應
    依刑法第五十六條之規定論以一罪，並加重其刑。又其於施用前後持有安非他命
    之低度行為，應為施用之高度行為所吸收，不另論罪。查被告曾因違反麻醉藥品
    管理條例案件，經本院於八十三年三月八日判處有期徒刑五月，於八十三年八月
    六日確定，八十四年二月十二日執行完畢，有台灣彰化地方法院檢察署刑案資料
    查註紀錄表在卷可按，其於有期徒刑執行完畢後，五年內再犯有期徒刑以上之本
    罪，為累犯，依法應遞加重其刑。另被告於八十八年十二月二十一日（或前二、
    三日）之施用第二級毒品犯行，雖未據起訴，惟此部分因與已起訴且經認定有罪
    部分，有裁判上一罪之連續犯關係，依審判不可分原則，本院自應併予審理，附
    此敘明。爰審酌被告犯罪之動機、吸食頻率、曾有施用毒品前科仍不知悔改，所
    生危害及犯罪後猶否認部分犯行等一切情狀，量處如主文所示之刑。扣案之安非
    他命二包（合計重約０．七公克）係違禁物，應依毒品危害防制條例第十八條第
    一項規定沒收銷燬之；扣案之吸食器一組、空塑膠袋二個為被告所有供犯罪所用
    之物，業經被告供明在卷，併依刑法第三十八條第一項第二款之規定予以沒收。
據上論斷，應依刑事訴訟法第二百九十九條第一項前段，毒品危害防制條例第十條第
二項、第十八條第一項前段，刑法第十一條前段、第五十六條、第四十七條、第三十
八條第一項第二款，判決如主文。
本案經檢察官陳德芳到庭執行職務。
中      華      民      國    八十九    年     一       月    三十一    日
                                    臺灣彰化地方法院刑事第三庭
                                        法      官  林  玉  珮
右正本證明與原本無異。
如不服本判決，應於判決送達後十日內向本院提出上訴狀( 須附繕本 )。
                                        法院書記官  楊  年  雄
中      華      民      國      八十九    年      二    月      三      日
附錄論罪科刑法條：
毒品危害防制條例第十條：
施用第一級毒品者，處六月以上五年以下有期徒刑。
施用第二級毒品者，處三年以下有期徒刑。


司法院資訊處製作；財團法人民間司法改革基金會備份。
